【裁判字號】    90,易,426
【裁判日期】    900328
【裁判案由】    傷害等
【裁判全文】
臺灣桃園地方法院刑事判決                            九十年度易字第四二六號
    公  訴  人  臺灣桃園地方法院檢察署檢察官
    被      告  甲○○
右列被告因傷害等案件，經檢察官提起公訴（九十年度偵字第一二０三號），本院判
決如左：
        主  文
甲○○傷害人之身體，處有期徒刑柒月。
        事  實
一、甲○○於民國八十九年十一月廿八日晚間六時四十分許，駕駛車牌號碼ＣＤ－五
    九九一號自用小客車，在桃園中正機場第一期航廈入境迎客大廳前自小客車道上
    違規攬客，遭依法執行職務之公務員即內政部警政署航空警察局警員李諳濟、潘
    榮慶攔查取締，詎甲○○竟不予理會，拒不下車，更基於傷害之犯意，駕車向前
    衝撞李諳濟而施強暴，致李諳濟因此受有右膝外側副韌帶拉傷、右小腿挫傷之傷
    害，甲○○於肇事後趁隙疾馳逃逸。
二、案經內政部警政署航空警察局報請臺灣桃園地方法院檢察署檢察官偵查起訴。
        理  由
一、訊據被告甲○○固不否認有於右開時、地，駕駛車號為ＣＤ－五九九一號自用小
    客車非法攬客，然矢口否認有何傷害、妨害公務之犯行，辯稱：是警員李諳濟拿
    警用無線電敲伊之左側前擋風玻璃，伊才慢慢把車子駛離云云。惟查：右開事實
    非惟業據警員李諳濟、潘榮慶於檢察官偵查時陳述明確，警員李諳濟又到院證稱
    「我當天下午是在六、七（號）入境大廳前面執黃牛取締的勤務，後來接到巡邏
    同仁以無線電通知被告在七號柱位置非法攬客，我就去該處取締，發現被告在招
    攬一個（戴）白色帽子的客人，我去取締時站在被告車左邊照後鏡的附近，我當
    時有敲被告的車窗，但被告不理我，就把方向盤左打，直接把車子開走，當時潘
    榮慶也已經趕到來支援，當時潘在該車的右側看到旅客的一隻腿還沒有伸上車，
    車門還沒有關，被告就把車開走了。」，警員潘榮慶則向本院證稱「我在巡邏時
    接獲無線電通知說七號柱有狀況，我就趕過去到了被告車子左邊附近，我就吹哨
    示警，要被告停車受檢，但是被告沒有理會，被告往前開的時候我看到被告的車
    右後側的車門旅客尚未將之關上，被告還是把車子開走，開走的過程中有衝撞到
    車子左側的李。」，此外，警員李諳濟於案發當日即至敏盛綜合醫院大園分院看
    診，經診斷其受有右膝外側副韌帶拉傷、右小腿挫傷之傷害，此有該醫院出具之
    診斷證明書一紙附卷可稽，被告於公務員執行職務時施強暴，並對公務員造成傷
    害事證至明，應依法論科。
二、核被告所為，係犯刑法第一百三十五條第一項之妨害公務執行罪、第二百七十七
    條第一項之傷害罪。被告所犯上開妨害公務執行罪、傷害二罪間，係一行為而犯
    數罪之想像競合犯關係，應從一重之傷害罪處斷。爰審酌被告之犯罪手段、被害
    人所受傷害程度、被告犯罪後仍飾詞卸責毫無悔過道歉之心、被告之犯行對執行
    勤務之員警造成重大危害等一切情狀，量處如主文所示之刑。
據上論斷，應依刑事訴訟法第二百九十九條第一項前段，刑法第一百三十五條第一項
、第二百七十七條第一項、第五十五條，罰金罰鍰提高標準條例第一條前段，判決如
主文。
本案經檢察官黃文明到庭執行職務
中      華      民      國      九十      年    三      月      廿八    日
                                臺灣桃園地方法院刑事第一庭
                                      法  官    曾  雨  明
右正本證明與原本無異。
如不服本判決，應於判決送達後十日內向本院提出上訴狀( 應附繕本 )，上訴於
臺灣高等法院。
                                      書記官    戴  育  萍
中        華        民        國     九十    年     四     月     三    日
附論罪科刑依據之法條：
刑法第一百三十五條第一項
對於公務員依法執行職務時，施強暴脅迫者，處三年以下有期徒刑、拘役或三百元以
下罰金。
刑法第二百七十七條第一項
傷害人之身體或健康者，處三年以下有期徒刑，拘役或一千元以下罰金。


司法院資訊處製作；財團法人民間司法改革基金會備份。
